臺灣臺北地方法院民事裁定　　　　　　　95年度簡抗字第74號
抗　告　人　台灣熱流科技股份有限公司
法定代理人　甲○○
上列抗告人因與相對人雄宜機械工程有限公司間請求履行契約事
件，抗告人對於民國95年11月9日本院台北簡易庭所為之裁定提
起抗告，本院裁定如下：
    主  文
抗告駁回。
抗告費用新台幣壹仟元由抗告人負擔。
    理  由
一、本件抗告意旨略以：本件契約係因相對人承包台北自來水事
    業處工程總隊直潭淨水場第5座淨水設備工程，而向抗告人
    購買抽水機。本件契約之履行地係台北直潭淨水場（廠），
    而直潭淨水場（廠）即位於新店市，因管轄之有無，應依原
    告即抗告人主張之事實，按諸法律關於管轄之規定而為認定
    ，本件依抗告人原訴訟之主張，台灣台北地方法院即有管轄
    權。退步言之，本件債權人即抗告人之住所係台北市內湖區
    ，依民法第314條之規定，清償地關於其他之債於債權人之
    住所地為之，則抗告人亦得請求移送於台灣士林地方法院云
    云。
二、按民事訴訟法第12條所謂因契約涉訟者，如經當事人定有債
    務履行地，得由該履行地之法院管轄，係指兩造所訂契約經
    雙方當事人定有債務履行地而言。而民法第314條關於債務
    履行地之規定，並不在民事訴訟法第12條之適用範圍，蓋訴
    訟事件以原就被為原則，期使被告便利應訴，因契約而涉訟
    ，原應向被告住所地之法院為之，但當事人若預定以契約當
    事人住所地以外之某地為履行地，可推斷雙方對於此項原則
    可能享受之利益，自始即有拋棄之意思，一方若選擇向該地
    之法院起訴，他方自應予以忍受，若法定履行地通常即為債
    權人之住所地，如許債權人向法定履行地起訴，則債權人可
    向自己之住所地之法院為之，與民事訴訟法第1條、第2條之
    規定相違，有失訴訟法上以原就被之本旨。
三、經查本件兩造間並無書面合意由本院管轄之約定。抗告人雖
    提出台灣土林地方法院95年度湖簡字第575號民事判決主張
    兩造間有約定債務履行地，然細譯該判決，並無法得出兩造
    間有約定以台北直潭淨水場（廠）為債務履行地，此有抗告
    人提出之上開判決影本一件附卷可稽。此外，抗告人復未能
    舉證證明兩造間有約定以台北直潭淨水場（廠）為債務履行
    地，而本件被告營業所地在宜蘭縣，依民事訴訟法第2條第2
    項之規定，本應由台灣宜蘭地方法院管轄，原法院將本件移
    送台灣宜蘭地方法院，於法並無不合，抗告意旨以前開情詞
    及法定履行地屬於民事訴訟法第12條適用之範圍，指摘原裁
    定不當，求予廢棄，發回原法院或移送於台灣士林地方法院
    ，為無理由，應予駁回。
四、據上論結，本件抗告為無理由，依民事訴訟法第436條之1第
    3項、第495條之1第1項、第449條第1項、第95條、第78條，
    裁定如主文。
中　　華　　民　　國　　96　　年　　5 　　月　　7 　　日
                  民事第四庭  審判長法　官　林麗玲
                  　　　　　　　 　 法　官　楊絮雲
                                    法  官  陳文正
以上正本係照原本作成。
不得再抗告。
中　　華　　民　　國　　96　　年　　5 　　月　　7 　　日
                    　                書記官　呂欣穎
